臺灣高等法院民事判決
110年度上易字第516號
上  訴  人  李建邦  
訴訟代理人  徐建弘律師
複  代理人  許金柱律師
被  上訴人  黃國訓  
訴訟代理人  許朝財律師
上列當事人間請求返還借款事件，上訴人對於中華民國110年3月
12日臺灣桃園地方法院109年度訴字第1770號第一審判決提起上
訴，本院於民國110年9月28日言詞辯論終結，判決如下：
    主      文
上訴駁回。
第二審訴訟費用由上訴人負擔。
    事實及理由
一、被上訴人主張：上訴人於民國（下同）104年1月1日向伊借
    款新臺幣（下未標明幣別者均同）150萬元（下稱系爭借款
    ），每年年底應按週年利率5%計算利息並一次付清，兩造於
    107年3月27日結清利息後，上訴人簽立借據（下稱系爭借據
    ）交伊收執，約定系爭借款清償日期展延至108年2月28日，
    且自107年1月1日起，改按月按原利率付息。詎清償期屆至
    ，上訴人拒不還款，迭催不理，爰依消費借貸之法律關係請
    求上訴人返還150萬元，及自起訴狀繕本送達翌日起至清償
    日止，按週年利率5%計算之利息等語。原審判決被上訴人一
    部勝訴、一部敗訴，即命上訴人應給付被上訴人145萬4,999
    元本息，而駁回被上訴人其餘之訴及假執行之聲請，上訴人
    就其敗訴部分提起上訴，被上訴人則答辯聲明求為判決：上
    訴駁回(被上訴人就其敗訴部分，未據聲明不服，已告確定)
    。
二、上訴人則以：伊固向被上訴人借貸系爭借款，惟已自107年7
    月17日起，陸續匯款如附表編號3、6、7、8、9、11至14所
    示之款項予被上訴人，清償系爭借款利息，並匯款如附表編
    號4、5、10所示款項予被上訴人，用以清償系爭借款本金，
    因此，系爭借款本金已清償102萬6,217元，僅餘本金47萬3,
    783元及利息9萬4,760元尚未清償等語，資為抗辯。上訴聲
    明求為判決：㈠、原判決關於命上訴人應給付被上訴人145萬
    4,999元本息部分及該部分假執行之宣告均廢棄。㈡、上開廢
    棄部分，被上訴人於第一審之訴及假執行之聲請，均駁回。
三、兩造不爭執之事實（本院卷第167至170頁）：
㈠、上訴人於104年1月1日向被上訴人借款150萬元，並於107年3
    月27日簽立系爭借據交予被上訴人收執，約定於106年12月 
    31日前，按週年利率5％計算利息，於每年年底一次支付利息
    ，自107年1月1日起，改為每月支付利息，並約定清償期 10
    7年12月31日展延至108年2月28日。嗣約定自108年1月1日起
    ，改為每月以2％計算利息。上訴人同意提供名下位於大陸地
    區東莞市東城區廣場寫字樓設定第二順位抵押權人民幣120
    萬元予被上訴人擔保系爭借款債務（北院卷第15頁、本院卷
    第99、141頁、第153頁）。
㈡、兩造於107年3月27日簽訂股權買賣協議書，載明上訴人以原
    始面額價格向被上訴人購買大陸地區江西和勝豐紡織製品有
    限公司5％股金（即人民幣25萬元）（下稱系爭股權），預計
    於106年12月31日完成交割，因故未完成，上訴人迄今僅支
    付人民幣5萬元，兩造同意股權交割展延至107年6月30日，
    且上訴人同意提供名下位於大陸地區東莞市東城區廣場寫字
    樓設定第二順位抵押權人民幣120萬元予被上訴人擔保系爭
    股權買賣價金債務，如逾期未支付股款，上訴人按週年利率
    10％按月支付利息（原審卷第21頁）。
㈢、上訴人於107年3月8日時，已支付系爭股權買賣協議書約定之
    股款人民幣5萬元（含附表編號1、2款項），尚有股款人民
    幣20萬元（下稱系爭股款）未支付（北院卷第75頁）。
㈣、上訴人於105年7月4日、107年2月9日、107年7月9日依序匯款
    如附表編號11、12、13之款項予被上訴人，用以清償系爭借
    款利息（本院卷第88頁、第166頁）。
㈤、系爭借款於107年6月30日前未給付之利息，經兩造結算為人
    民幣1萬元，由上訴人於107年7月17日匯款如附表編號3之人
    民幣1萬元予被上訴人清償完畢（北院卷第77頁、本院卷第 
    86、87頁）。
㈥、上訴人於108年1月5日以前，尚未清償系爭借款本金。
㈦、上訴人於108年1月5日匯款如附表編號4之人民幣共10萬元予
    被上訴人（北院卷第79至81頁、第133至135頁）。
㈧、上訴人於108年1月11日匯款如附表編號5、6款項共計48萬7,5
    30元予被上訴人。系爭借款於107年7月1日起至同年12月31
    日止之利息，經兩造結算為3萬7,500元，由上訴人匯款如附
    表編號6之3萬7,500元予被上訴人清償完畢（北院卷第85頁
    、本院卷第87至88頁、第109頁）。
㈨、上訴人於108年3月6日以睿信公司在台帳戶匯款如附表編號 1
    4之6萬元予被上訴人，清償系爭借款於108年1月至2月份利
    息完畢（原審卷第101至102頁、本院卷第131、155頁）。
㈩、上訴人於108年4月9日匯款如附表編號7之人民幣6,500元予被
    上訴人，清償系爭借款於108年3月份利息完畢（原審卷第第
    101至102頁、本院卷第151至153頁）。
、上訴人於108年5月1日匯款如附表編號8之人民幣6,500元予被
    上訴人，清償系爭借款於108年4月份利息完畢（原審卷第41
    頁、本院卷第151頁）。
、上訴人於108年6月29日匯款如附表編號9之人民幣2,666元予
    被上訴人，用以清償系爭借款利息（原審卷第41頁、本院卷
    第88頁）。
、上訴人於108年7月8日匯款如附表編號10之人民幣1萬4,000元
    予被上訴人（原審卷第41頁、本院卷第88頁）。
四、被上訴人主張上訴人向伊借貸150萬元，清償期屆至迄未清
    償，為上訴人所否認並以前詞置辯，茲查：
㈠、按當事人主張有利於己之事實者，就其事實有舉證之責任，
    民事訴訟法第277條本文定有明文。次按請求履行債務之訴
    ，原告就其所主張債權發生原因之事實，固有舉證之責任，
    若被告自認此項事實而主張該債權已因清償而消滅，則清償
    之事實，應由被告負舉證之責任（最高法院28年上字第1920
    號判例意旨參照）。上訴人主張已清償系爭借款本金  102
    萬6,217元，揆諸上開說明，自應由上訴人就其已清償之事
    實舉證。
㈡、附表編號1、2之款項與系爭借款無關；附表編號11、12、  1
    3、3之款項用以清償系爭借款107年12月31日止以前所生利
    息，無餘額可清償本金：
　　依上開三之㈠、㈣、㈤、㈥、㈧所示，兩造於104年1月1日成立系
    爭借款契約，約定上訴人於106年12月31日前應按年支付年
    息5％利息，清償期為107年12月31日，復於107年3月27日約
    定，清償期展延至108年2月28日，且上訴人自107年1月1日
    起應按月支付年息5％利息。上訴人陸續清償系爭借款利息，
    分別於105年7月4日、107年2月9日、107年7月9日依序匯款
    如附表編號11、12、13款項予被上訴人清償系爭借款利息後
    ，嗣經兩造結算，系爭借款於107年6月30日以前尚有人民幣
    1萬元利息未給付，經上訴人於107年7月17日匯款如附表編
    號3之人民幣1萬元予被上訴人清償完畢，無餘額可清償系爭
    借款本金；又系爭借款自107年7月1日起至同年12月 31日止
    之利息經兩造結算為3萬7,500元，上訴人於108年1月11日匯
    款如附表編號6之3萬7,500元予被上訴人清償完畢，無餘額
    可清償系爭借款本金，是截至107年12月31日前之系爭借款
    利息均已清償完畢，但本金未清償分文。
㈢、附表編號4、5之款項均用以清償系爭股款，與系爭借款本金
    無涉；附表編號14、7、8用以清償系爭借款108年1至4月份
    利息，無餘額可清償本金：
　⒈依上開三之㈡、㈢所示，上訴人依系爭股款買賣協議書約定，
    於107年6月30日前應給付被上訴人股款人民幣25萬元，而截
    至107年3月8日，上訴人僅支付人民幣5萬元，尚有股款人民
    幣20萬元未支付。
　⒉再依上開三之㈦、㈨所示，上訴人於108年1月5日匯款如附表編
    號4之人民幣10萬元、於同年月11日匯款如附表編號5之45萬
    元（匯率換算即人民幣10萬元）、附表編號6之3萬7,530元
    予被上訴人。觀兩造於上訴人匯款附表編號4、5款項之前，
    於108年1月4、5日在微信之對話，被上訴人於108年1月4日
    表示：「原本大家約定好，今天要以宜家的貸款來還我 20
    萬人民幣，但當我發現匯入的款項不夠多且部分需要來發工
    資，我就知道又被你放鴿子，我還幻想你是否有其他安排？
    ...另外那150萬元借款，年息才5%且借你好幾年，算是半贊
    助你，現在借款已到期且還有半年的利息未付，你都不主動
    來提一下要如何解決？說不過去吧？....，從這個月起，利
    息為月息2%亦即每月收息3萬元，我的目的並不是真的要賺
    你利息，只是每次想到Jeff借來的錢超貴，你因爲捨不得付
    這麼貴的利息，所以就優先還他，反而我這個便宜的資金，
    卻到現在一毛錢利息都沒收到，還款更是遙遙無期」（本院
    卷第177至179頁），上訴人則回覆：「我是很感谢你，但和
    勝豐也把我都拖下去了，我的周轉資金也丟在裡頭......說
    買你股權，也是大家互相支持；原本我想先還你150台幣，
    只是你說這樣好算，我也沒多說，反正都是給回你，只是名
    目怎麼說，怎麼好計算而已」、「150的利息，原本我認為
    之前那1萬夠了，結果你把這算到20萬接你股權部分，接你
    這5%股份，也是大家兄弟情誼，不想讓你一直糾結；我認為
    這部分應該不計息的；但你直接計息下去，也罷了，我沒算
    那麼精細」（本院卷第181至183頁），可見被上訴人於108
    年1月5日前，已向上訴人催討先償還積欠之股款人民幣20萬
    元，上訴人雖有不滿，但仍表示「只是你說這樣好算，我也
    沒多說，反正都是給回你」、「不跟被上訴人計較」等語，
    堪認上訴人最終仍同意先償還股款，並於上開對話後之同日
    匯款附表編號4之人民幣10萬元與被上訴人（上開三之㈦所示
    ），是兩造已合意附表編號4之款項係用以清償系爭股款人
    民幣10萬元。
　⒊次查，上訴人於108年1月5日匯款人民幣10萬元後，隨即於微
    信轉貼匯款證明截圖予被上訴人，被上訴人回覆：「收到了
    」，並隨後表示：「另外10萬人民幣預計何時給我？能否直
    接給我等值台幣，順便連同150萬元的利息一起給？當然 15
    0萬元的借款若能順便還，就更好，麻煩你」，上訴人則回
    覆：「37,500台幣利息，下週美金入賬，換成台幣一起給你
    （10萬人民幣等值台幣＋37,500台幣）」；被上訴人於  108
    年1月7日問：「怎麼還是下週？不是這週？」、「你上週五
    才跟我說是這週要給我的，怎麼又要到下週？而且之前的約
    定就是股東會前」，上訴人回覆：「這週啊，說錯了，就是
    這週」，被上訴人回：「那就好，明天嗎？」；上訴人於10
    8年1月9日表示：「金額我們確認好，到時直接匯入你工行
    帳戶」、「同時給台幣帳號」，被上訴人回覆：「元大銀行
    成功分行」、「匯率用4.5計」、「合計487,500」，此有兩
    造108年1月5日至9日之微信對話可稽（本院卷第107至 201
    頁、北院卷第107至109頁），可見被上訴人於受償股款人民
    幣10萬元後，就剩餘之「另外人民幣10萬」再向上訴人催討
    ，同時一併催討上訴人償還「系爭借款本金150萬元」及該1
    50萬元所生之利息，而上訴人亦承諾先給付系爭借款利息3
    萬7,500元，及就被上訴人催討之「另外人民幣10萬元」以
    等值之新臺幣方式支付，足證上訴人於108年1月11日匯款如
    附表編號5所示之45萬元（匯率換算即人民幣10萬元），係
    針對被上訴人催討之剩餘系爭股款10萬元所為之清償，與系
    爭借款本金無涉。
　⒋再依上開三之㈨至所示，上訴人分別以附表編號14之6萬元、
    附表編號7之人民幣6,500元、附表編號8之人民幣6,500元依
    序清償系爭借款108年1至2月、108年3月、108年4月份利息
    。又依兩造約定自108月1月1日起，每月以2％計算利息，如
    以本金150萬元計算，系爭借款於108年1至2月之利息金額為
    6萬元（150萬×0.02×2=6萬），與上訴人於108年3月6日匯款
    如附表編號14之6萬元，用以清償108年1至2月利息之金額相
    同，益證系爭借款本金全部於108年2月前尚未清償，附表編
    號4、5所示款項亦非用以清償系爭借款本金，否則上訴人無
    需支付高達6萬元之利息。並參以被上訴人於108年4月2日在
    微信表示：「另一筆是150萬元台幣，按最新的匯率是4.584
    7，應給我6,543元，取整數，就6,500元，麻煩〜」（本院卷
    第151頁），上訴人隨後即於108年4月9日、5月11日匯款如
    附表編號7、8之人民幣各6,500元予被上訴人，益徵上訴人
    對於被上訴人以本金150萬元計算利息並無爭執，並依被上
    訴人指示之利息金額清償，顯見於108年4月時，系爭借款本
    金150萬元亦未因清償而減少。
  ⒌至於上訴人於108年1月17日在微信向被上訴人表示：「我們
    之間的借款、股權問題，我一直以自己人的方式來跟你互動
    ，所以基本盡量滿足你的要求.....如果你要算的很精，我
    可以用外面社會生意人的方式來跟你檢討，你看這樣是否對
    你更好，更能接受：1.150萬台幣肯定先借先還原則；我1/1
    0號20萬就先冲這裡；剩餘餘額，2月底歸還，利息按2個月
    支付(2019年元月、二月)，每個月2%計算。2.5%股權轉讓部
    分已經支付5萬（1%)，這個就完成；剩餘20萬，現在沒錢支
    付(也没法推延），所以直接歸還給你；換句話說，你還是
    有19%的持股，這20萬我沒錢收購，没法承接。3.股往20萬
    ，按會議協議處理；每月2%利息，每三個月歸還一次。按以
    上計畫，私人借貸跟公司股往，基本3月底前全部結清...」
    、「你提議的第二點，現在不予考慮所以只有兩個選擇：維
    持現狀，或選擇退出(退股)。我個人建議，應該維持現狀好
    些；但要真理念差異太大，大家都不在同一線上，那你可以
    做另一選擇；現在基本虧損那麼大，退股應該什麼都沒了；
    不過你也可以提你的想法，在可以接受的程度，好聚好散..
    ....」（本院卷第77頁、第99至103頁），均是上訴人為清
    償系爭股款後，單方提出重新議定清償順序之提議，即將附
    表編號4、5款項變更用以清償系爭借款本金，然未經被上訴
    人同意，自無從變更上訴人已以附表編號4、5款項清償系爭
    股款之效力。
　⒍至上訴人復於108年7月5日以電子郵件向被上訴人表示：「 1
    50萬台幣（按你方式折算33.3萬人民幣），肯定先結清。 2
    019年元月20萬直接沖這筆，所以現在只剩13.3萬.....這部
    分，從7/31號開始（含），每個月底還你2萬本金；預計 20
    20年元月底結清；利息2％，但按本金減少，依次遞減」、「
    5％股權；姑且不論最終結果如何...已經付的人民幣5萬，書
    面確認，也撤不了，這個就算了；如果協議有效，那利息是
    年息10％，按餘額20萬，計算2萬一年利息：...剩餘的4％股
    權轉讓部分，最終如何處理，具體後續再議」（本院卷第12
    2頁），惟經被上訴人於同日以電子郵件回覆：「.....7月8
    日中午前我若沒有收到上個月該攤還我的1.4萬人民幣，後
    果自負。.....2.你跟我買股25萬元，這是有簽合約的，雖
    然你沒按我原先的要求1次付清，還拖拖拉拉超過一年，但
    也總算交割，我原以為這件事就這樣告一段落，沒想到你卻
    來扯皮？所以在債務未全部清償前，我是不會將股權買賣協
    議返還給你；做人要有信用，答應的事就要負責，你來扯這
    是還私人借款，這樣不就暴露你準備賴我帳？....3.你目前
    欠我的私人欠款就是33.333萬人民幣，我讓你一個月攤1萬
    元本金，已經夠大器了！」（本院卷第 121頁），並於108
    年7月8日至10日間以電子郵件表示：「個人借款：出具書面
    還款計畫，原欠新台幣150萬元，折人民幣33.3333萬元，目
    前餘額32.3333萬元，自2019年7月起，除第一個月應還1.33
    33萬元外，其餘每月攤還1萬人民幣，未攤還餘額按月利率2
    %計息，於月底前支付，款項逕匯我工行帳戶。」，上訴人
    於108年7月13日回覆：「3.個人拆借部分，我主張a.150萬
    ，折算33.33萬人民幣，已經償金額為  21.4萬；剩餘12萬
    ，按每個月1萬本金跟2%利息支付。b.5%，25萬股權轉讓，
    已經支付5萬；剩餘20萬，我可以同意繼續補足剩餘20萬，
    且預計今年年底前一次性付清。中間不再計算利息。」（本
    院卷第119頁），惟被上訴人於108年7月15日對此再回覆：
    「個人拆借部分，這點完全無法接受」（本院卷第118頁）
    ，可見上訴人於108年7月間雖曾提議重新議定兩造間債務之
    清償順序，惟經兩造商議後，仍未能達成將附表編號4、5款
    項改為清償系爭借款本金之約定，亦無法改變上訴人前以附
    表編號4、5款項清償系爭股款之效力。
　⒎綜上所陳，上訴人主張附表編號4、5款項係其指定用以清償
    系爭借款本金云云，顯屬無據。又系爭本金於108年4月既然
    未因清償而減少，是上訴人抗辯附表編號14、7、8之款項抵
    充108年1至4月利息後，尚有餘額抵充本金云云，亦非可採
    。
㈣、附表編號9之款項清償系爭借款108年5月份利息後，無餘額可
    清償本金；附表編號10款項其中人民幣1萬元清償系爭借款
    本金，餘款人民幣4,000元部分用以抵充系爭借款利息後，
    無餘額可清償本金：
　⒈上訴人主張伊於108年6月29日匯款如附表編號9之人民幣2,66
    6元，係清償系爭借款利息一情，為被上訴人不爭執，並自
    認上開款項用以清償108年5月份之部分利息(本院卷第131頁
    )，堪認屬實。依前開四、㈡之⒋論斷，系爭借款於108年4月
    間本金金額為150萬元，依兩造約定每月以2％計算利息，108
    年5月份利息為3萬元（150萬元×0.02×1），是上訴人於108
    年6月29日匯款人民幣2,666元，僅清償該月利息1萬1,997元
    (2,666元×4.5)，尚有利息18,003元（3萬-1萬1,997元）不
    足清償，自無餘額可供清償系爭借款本金。
　⒉觀兩造108年7月間電子郵件內容，被上訴人於108年7月4日表
    示：「和勝豐及某人還欠我錢未清償，我已經很寬宏大量地
    讓當事人分期攤還，其中公司每月還2萬人民幣且要補借條
    、個人每月攤1萬人民幣，麻煩立即按我的要求處理，上個
    月底仍有欠我1.4萬人民幣未處理，這已是我最後的善意」
    （本院卷第123頁）、於108年7月5日表示：「如果你還有一
    點良心，欠我的錢先還我(具體方式如下)，股權也要立即轉
    還我，我給你3天時間考慮，7/8中午前我若沒收到上個月該
    攤還我的1.4萬人民幣，後果自負。....你目前對我的私人
    欠款就是33.333萬人民幣，我讓你一個月攤1萬元本金已經
    夠大器了」（本院卷第121頁）、於108年7月8日表示：「你
    若想和解就得先有誠意，上月底應付我的1.4萬元先匯到我
    工行帳戶，我收到錢再正式回應。」，經上訴人於108年7月
    8日回覆：「以下是拿掉情緒，跟你分析說明問題所在，大
    家看大局。當然40幾年的交情，也是我主要的考量重點之一
    。1.4萬，我先匯你，沒有問題。明細都可以後續清理的」
    （本院卷第120頁），上訴人於同日即匯款附表編號 10之人
    民幣1萬4,000元予被上訴人（前開三之所示），足見上訴
    人係依被上訴人提出每月攤還本金人民幣1萬元之要約，所
    為之清償，堪認兩造就每月攤還本金人民幣1萬元之意思表
    示合致，是附表編號10款項其中人民幣1萬元係用以清償系
    爭借款本金。
　⒊至於附表編號10之其餘人民幣4,000元部分，非屬前開約定每
    月攤還本金之範圍，且查，上訴人就系爭借款108年5月份利
    息尚有1萬8,003元未給付，是依民法第323條前段規定「清
    償人所提出之給付，應先抵充費用，次充利息，次充原本」
    ，自應以該人民幣4,000元部分，即1萬8,000元(4,000元×4.
    5)，先抵充108年5月份未清償之利息1萬8,003元，經抵充後
    已無餘額可抵充本金，是上訴人主張附表編號10之其餘人民
    幣4,000元係清償系爭借款本金云云，尚非有據。
　⒋準此，上訴人於108年7月8日清償系爭借款本金人民幣1萬元
    後，所剩本金為145萬5,000元【150萬元-(1萬元×4.5)】。
㈤、綜上所陳，附表編號1、2、4、5之款項與系爭借款無關；附
    表編號10款項其中人民幣1萬元用以清償系爭借款本金；附
    表編號11、12、13、3、14、7、8、9款項及附表編號10款項
    剩餘人民幣4,000元用以清償系爭借款利息，已無餘額可清
    償本金，且上訴人復未提出其他事證證明有其他清償之事實
    ，是被上訴人主張系爭借款尚餘本金145萬5,000元未為清償
    ，自屬可信。
五、綜上所述，被上訴人依消費借貸之法律關係，請求上訴人給
    付145萬5,000元，及自起訴狀繕本送達之翌日即109年5月8
    日（於109年5月7日送達上訴人，北院第25頁之送達證書）
    起至清償日止，按年息百分之5計算之利息，自屬正當，應
    予准許。從而，原審為上訴人敗訴之判決，並無不合。上訴
    論旨指摘原判決不當，求予廢棄改判，為無理由，應駁回上
    訴。
六、本件事證已臻明確，兩造其餘之攻擊或防禦方法及所用之證
    據，經本院斟酌後，認為均不足以影響本判決之結果，爰不
    逐一論列，附此敘明。
七、據上論結，本件上訴為無理由，依民事訴訟法第449條第1項
    、第78條，判決如主文。
中　　華　　民　　國　　110 　年　　10　　月　　12　　日
                    民事第二十一庭
                        審判長法  官  翁昭蓉
                              法  官  鍾素鳳
                              法  官  羅惠雯
正本係照原本作成。
不得上訴。
中　　華　　民　　國　　110 　年　　10　　月　　12　　日
    　　　　　　　　　　　　　書記官　洪秋帆　　　　　　
　　　　　　　　　　　　　
附表：
編號    日期 實際匯款人  幣別/金額    證據 上訴人主張給付原因 被上訴人主張給付原因  ⒈ 106.11.07 上訴人 人民幣 3萬元 略 股款  股款   ⒉ 107.03.08 上訴人 人民幣 1萬元 略 股款  股款   ⒊ 107.07.17 上訴人 人民幣 1萬元 北院卷第77頁 系爭借款利息  系爭借款利息   ⒋ 108.01.05 上訴人 人民幣 10萬元  北院卷第79、81頁 系爭借款本金 系爭股款  ⒌ 108.01.11 上訴人 新臺幣 45萬元  北院卷第85頁 系爭借款本金 系爭股款  ⒍ 108.01.11 上訴人 新臺幣 3萬7,500元 同上 系爭借款利息  系爭借款利息  ⒎ 108.04.09 上訴人 人民幣 6,500元  原審卷第41頁 系爭借款利息  系爭借款利息  ⒏ 108.05.01 上訴人 人民幣 6,500元  同上 系爭借款利息  系爭借款利息  ⒐ 108.06.29 上訴人 人民幣 2,666元  同上 系爭借款利息  系爭借款利息  ⒑ 108.07.08 上訴人 人民幣 1萬4,000元 北院卷第8頁 系爭借款本金  系爭借款本金人民幣1萬元  ⒒ 105.07.04 上訴人 新臺幣 10萬5000元  原審卷第101至102頁 系爭借款利息  系爭借款利息  ⒓ 107.02.09 上訴人 新臺幣 5萬元 同上 系爭借款利息 系爭借款利息  ⒔ 107.07.09 上訴人 新臺幣 3萬7,500元 同上 系爭借款利息 系爭借款利息  ⒕ 108.03.06 上訴人 新臺幣 6萬元 同上 系爭借款利息   系爭借款利息